【裁判字號】    98,台抗,824
【裁判日期】    981230
【裁判案由】    公共危險等罪聲請再審
【裁判全文】
最高法院刑事裁定              九十八年度台抗字第八二四號
抗  告  人  甲○○
選任辯護人  黃國璋律師
上列抗告人因公共危險等罪案件，不服台灣高等法院中華民國九
十八年十一月十七日駁回聲請再審之裁定（九十八年度交聲再字
第四二號），提起抗告，本院裁定如下：
    主  文
抗告駁回。
    理  由
一、肇事遺棄部分：
本件原裁定以抗告人甲○○聲請再審意旨略以：(一)、原確定判決
認定抗告人係於路口紅燈轉成綠燈時，向前行駛而擦撞范萬達致
其受傷。惟抗告人於判決確定後尋得目擊證人于洪璋，于洪璋出
具陳述書表示當日其聽聞聲響，於見范萬達人車倒地時，路口之
交通號誌尚為紅燈，嗣經一、二秒由紅燈轉成綠燈後，機車始往
前行駛，足證范萬達應係自行摔倒，並非遭抗告人擦撞所致，于
洪璋係屬有利於抗告人之新證據。(二)、案發當日扶起范萬達之黃
姓女子，曾打電話叫救護車，故應可查得其身分並傳喚到庭調查
，然原確定判決審理時卻未斟酌上情，爰依刑事訴訟法第四百二
十條第一項第六款之規定聲請再審云云。原裁定以：按刑事訴訟
法第四百二十條第一項第六款所謂發現確實之新證據，係指該證
據於事實審法院判決前即已存在，祗因未發見，為法院及當事人
所不知，迨判決後始行發見者而言。且所謂確實之新證據，固非
以絕對不須經過調查程序為條件，然必須可認為確實足以動搖原
確定判決，而為受判決人有利之判決者為限。又人證係以證人之
證言為證據資料，故以證人為證據方法，以其陳述為證明之作用
者，除非其於另一訴訟中已為證言之陳述，否則，不能以其事後
所製作記載見聞之文書，謂其係根據該人證成立於事實審法院判
決之前，而認該文書為新證據。經查聲請再審意旨(一)所載之文書
，係於事實審法院判決後，始製作記載見聞之文書。又聲請再審
意旨(二)所載之黃姓女子，抗告人並未陳報其姓名年籍資料等，且
亦無從認定該黃姓女子曾目擊事發經過，核均非屬刑事訴訟法第
四百二十條第一項第六款所稱之新證據，因認本件聲請再審為無
理由，予以駁回，已詳敘其所依憑之理由。經核於法尚無違誤。
按證人所為之證言是否可採，尚須經過調查程序決定取捨，並非
確實足以動搖原確定之判決，而應另為受判決人有利之判決，其
與所謂發見確實之新證據，有所不合。抗告意旨仍執陳詞，或援
引與本件情節不同之本院刑事庭會議決議，或對原裁定已詳予說
明之事項，任意指摘原裁定此部分不當，並無理由，應予駁回。
二、過失傷害部分：
按不得上訴於第三審法院之案件，其第二審法院所為裁定，不得
抗告，刑事訴訟法第四百零五條定有明文。抗告人關於過失傷害
部分，原確定判決係依刑法第二百八十四條第一項前段論處罪刑
確定，核屬刑事訴訟法第三百七十六條第一款所列不得上訴於第
三審法院之案件。抗告人對之聲請再審，既經原裁定駁回，自屬
不得抗告，抗告人就此部分提起抗告，即非合法，應併予駁回。
據上論結，應依刑事訴訟法第四百十一條前段、第四百十二條，
裁定如主文。
中    華    民    國  九十八  年   十二   月   三十   日
                      最高法院刑事第一庭
                          審判長法官  董  明  霈
                                法官  林  茂  雄
                                法官  張  祺  祥
                                法官  林  錦  芳
                                法官  洪  昌  宏
      本件正本證明與原本無異
                                      書  記  官
中    華    民    國  九十九  年    一    月    六    日
                                                      Ｅ

司法院資訊處製作；財團法人民間司法改革基金會備份。
